# 新债务重组准则当期损益确认科目的问题

提问人：liu42644268 时间：2020-04-22 13:17:01
向各位求教一下，新债务重组准则未再要求债务人存在破产等情况，当债权人及债务人对应当偿还债务的金额、时间、利息等情况进行修改时即认为是债务重组，不知我对新债务重组的理解是否正确。
然后还有一个问题，当发生债务重组时，如为非权益性交易，准则表述应当计入当期损益，那么当期损益部分，债务的豁免部分是否不应计入营业外收支，而应计入投资收益呢，具体要如何理解呢？同时，如果存在非金融性长期资产的处置，公允价及账面价值的差额应计入资产处置收益。不知以上理解是否正确。
谢谢大家。

回答人：chenyiwei
1 、可以这样理解：“新债务重组准则未再要求债务人存在破产等情况，当债权人及债务人对应当偿还债务的金额、时间、利息等情况进行修改时即认为是债务重组”。
2 、债权人的债务豁免损失、债务人的重组收益如何列报，应以官方应用指南为准。目前情况下，可以将债务重组收益暂时列入其他收益；债务重组损失（冲减坏账准备后）暂时列入信用减值损失。
3 、理论上需要“如果存在非金融性长期资产的处置，公允价及账面价值的差额应计入资产处置收益”，但参考财政部会计准则委员会的会计实务案例问答，“如果存在非金融性长期资产的处置，公允价及账面价值的差额应计入资产处置收益”。